臺灣臺南地方法院民事判決　　　　　　100年度重訴字第207號
原　　　告　郭人豪
特別代理人　郭東瓚
被　　　告　曾淑婷
上列當事人間侵權行為損害賠償事件，本院於民國100年11月3日
言詞辯論終結，判決如下：
    主  文
被告應給付原告新臺幣41,969,726元，及自民國99年8月29日起
至清償日止，按年息5%計算之利息。
訴訟費用新台幣1,000元由被告負擔。
本判決得假執行。
    事實及理由
一、程序部分：本件原告郭人豪因系爭車禍受傷，經治療迄今仍
    未痊癒，依所提診斷證明書所載，其精神狀態「遺存意識不
    清」之情況，非但無法言語，且依其父親郭東瓚所陳：「沒
    有辦法講話但是有意識，對我講的話他可以理解也可以用
    手勢來回答讚，但是精神狀況有好有壞。」堪認原告事實上
    屬無訴訟能力人，郭東瓚為原告之父親，依民事訴訟法第51
    條第2項之規定當庭聲請本院為原告選任特別代理人，符合
    該條項之規定，本院衡量郭東瓚為原告之父親，就本件事故
    詳知其內容，且依其所具起訴狀內容，亦已充分保護原告之
    權益，爰依所請選任郭東瓚為原告之特別代理人，以利訴訟
    程序之進行。
二、原告方面：
（一）聲明：求為判決如主文第一項，並陳明願供擔保，請准宣
      告假執行。
（二）陳述：
    一緣被告於99年8月29日上午7時28分許，駕駛車號N7-8802
      號自用小客車，沿台南縣官田鄉（現改為台南市官田區）
      171線快車道由西向東行駛，途經該線29.5 公里處，其原
      應注意汽車行進中駕駛人應注意車前狀況，隨時採取必要
      安全措施。且汽車除準備停車或臨時停車外，不得駛出路
      面邊線，而依當時天候睛、無障礙、視距良好等情形並無
      不能注意之情事，竟疏於注意及此，未注意車前狀況，失
      控偏離車道，而撞擊路旁牽行腳踏車之郭俊緯、原告郭人
      豪、黃智揚、張士明等人，致郭俊緯受有硬腦膜下出血併
      嚴重腦水腫、肝臟撕裂傷、右側脛骨與腓骨開放性骨折、
      左側氣胸。原告郭人豪則受有廣泛性軸索損傷及昏迷、第
      3 腰椎輕微腰椎壓迫性骨折、右側脛骨及腓骨骨折等重大
      不治之傷害。黃智揚亦受有頭部外傷併下邊擦傷、右上臂
      挫傷併擦傷、右手撕裂傷、左手第四指撕裂傷、左小腿撕
      裂傷、左腳挫傷等傷害。被告肇事致人受傷後，竟未為任
      何處置逕行逃離現場。嗣郭俊緯雖經送醫搶救，但仍於同
      年10月2日因顱腦損傷合併顱內出血不幸死亡。
    二原告郭人豪自案發後迄今身體狀況完全無改善，均需長期
      臥床，且無法表達意識，日常生活起居，抽痰，翻身，大
      小便等，均需他人照料。已達終身無法工作，原告爰依民
      法第184條第2項、第193條、第195條為請求權基礎，請求
      下列之損害賠償：
    1.醫療費部分為386,152元。
      自案發後迄今已支出之醫療費用為386,15元，往後支出部
      分保留請求之權利。
    2.看護費用31,506,000元
      自案發迄提起刑事附帶民事之日共273天（99年8月份3 天
      、9月份30天、10月份31天、11月份30天、12月份31天、1
      00年l月份31天、2月份28天、3月份31天、4月份30天、5
      月份28天，總計273天），每天看護費為2,000元，總計54
      6,000元（2,000273＝546,000元），另尚未到期之看護
      費，則依據依內政部統計處98年估測國人男性平均餘命為
      75.88歲計算（2,00030日l2月43年＝30,960,000元
      ），加總共需31,506,000 元（546,000元＋30,960,000元
      ＝31,506,000元）。
    3.精神上損害賠償300萬元
      被告一個輕忽行為，導致一個原本美滿的家庭，因而破碎
      ，原告迄今日常生活的食、衣、住、行，根本無法自理，
      全需他人的幫助，配偶歐美妙本有固定之工作，如今為了
      照顧原告，亦不得不辭去工作，全心全力照顧原告，被告
      對原告家庭、身心所造成的侵害，實非筆墨所能形容。數
      次的鄉鎮區公所及法院的調解，被告均不出席，形同對原
      告及家人再一次的傷害，觀諸被告不負責任的行為及對原
      告所造成的傷害，爰求償300萬元之精神損害賠償。
    4.喪失終身工作能力的損失請求7,077,574元：
    (1)原告已終身無法工作，原告案發時，於崠利股份有限公司
      上班，投保薪資每個月為30,300元，國人男性平均餘命依
      內政部統計處98年估測為75.88 歲，原告案發時尚差二十
      餘天才滿33歲（原告66年9月21日生；案發為99年8月29日
      ，雖尚差二十餘天才滿33歲，為便利計算以33足歲計算）
      。
    (2)原告之退休年齡為65歲，應屬合理，則原告尚可工作33年
      （65-33+1＝33），33年共396個月，依月別單利複式霍夫
      曼係數表，換算為233.00000000，396 個月每個月薪資為
      30,300元，則為7,077,574元（30,300233.00000000＝7
      ,077,574元）。
    5.以上總計41,969,726元（386,152＋546,000＋30,960,000
      ＋3,000,000＋7,077,574元＝41,969,726元）。
（三）證據：提出診斷書影本1份、收據影本122張、98年國人零
      歲平均餘命估測結果資料影本1份、99年10月勞工退休金
      提繳工資調整表影本1份等為證。
三、被告陳稱：對原告之請求無意見，願逕予認諾等語。
四、本院依職權調閱本院100年度交訴字第48號公共危險案件刑
    事卷宗，調取兩造財產及所得資料明細。
五、按「當事人於言詞辯論時為訴訟標的之捨棄或認諾者，應本
    於其捨棄或認諾為該當事人敗訴之判決。」民事訴訟法第38
    4條定有明文。本件原告訴之聲明業經被告於本院100年11月
    3日言詞辯論期日當庭表示對意原告之主張無意見，並逕行
    認諾，有該期日言詞辯論筆錄在卷可憑（見本院卷第32頁）
    ，依上開說明，自應為被告敗訴之判決，從而原告請求被告
    應給付原告41,969,726元及自99年8月29日起至清償日止，
    按週年利率5%計算之利息，自無不合，應予准許，並依職權
    為假執行之宣告。
六、本件係刑事附帶民事訴訟，經本院刑事庭裁定移送，依法不
    必徵收第一審裁判費，是以訴訟費用僅為在監被告出庭，由
    原告繳納之提解費新台幣1,000元，應由敗訴之被告負擔。
七、結論：本件原告之訴為有理由，依民事訴訟法第384條、第7
    8條、第389條第1項第1款，判決如主文。
中    華    民    國   100    年    11    月    10    日
                  民事第二庭  法  官  王國忠
以上正本係照原本作成。
如對本判決上訴，須於判決送達後20日內向本院提出上訴狀。如
委任律師提起上訴者，應一併繳納上訴審裁判費。
中    華    民    國   100    年    11    月    10    日
                              書記官  黃敏純